【裁判字號】    95,沙交簡上,224
【裁判日期】    950630
【裁判案由】    公共危險
【裁判全文】
臺灣臺中地方法院刑事判決         95年度沙交簡上字第224號
上  訴  人
即  被  告  乙○○
上列上訴人因公共危險案件，不服臺灣臺中地方法院沙鹿簡易庭
九十五年度沙交簡字第一二九號，中華民國九十五年三月八日第
一審簡易判決（聲請簡易判決處刑案號：臺灣臺中地方法院檢察
署九十五年度速偵字第八五一號），提起上訴，本院管轄第二審
之合議庭判決如下：
    主    文
上訴駁回。
    犯罪事實
一、乙○○明知服用酒類或其他相類之物，不能安全駕駛動力交
    通工具者，不得駕駛動力交通工具，竟於民國九十五年二月
    十九日十八時五十分許，在臺中縣龍井鄉○○路「珍歡喜Ｋ
    ＴＶ」飲酒後，於其吐氣所含酒精成分已逾每公升０．五五
    毫克而達於之不能安全駕駛之狀態下，仍騎乘動力交通工具
    車牌號碼ＭＮ三－五二七號重型機車，欲行返回臺中縣龍井
    鄉○○路水裡港巷一四號住處。嗣乙○○於同日十九時許（
    聲請簡易判決處刑書誤為十九時四十分許），行經臺中縣龍
    井鄉○○路○段南下車道時，因不勝酒力而摔倒至路旁，經
    警獲報後前往現場處理查獲，並將乙○○帶回警局實施呼氣
    酒精濃度檢測，測得其呼氣酒精濃度高達每公升０‧八八毫
    升，已逾法定標準值，始悉上情。
二、案經臺中縣警察局烏日分局報請臺灣臺中地方法院檢察署檢
    察官偵查後，聲請為簡易判決處刑。
    理    由
一、訊據上訴人即被告（以下簡稱被告）乙○○矢口否認有於上
    揭時、地飲酒後騎乘機車之犯行，辯稱：伊飲酒後並沒有騎
    乘機車，不知為何會在為警查獲地出現云云；惟查，前揭事
    實，已經被告於警詢及偵查中供承在卷（見警卷第一頁至第
    三頁，偵查卷第六頁至第七頁），且有烏日分局龍井所（小
    隊）道路交通事故當事人酒精測定紀錄表、刑法第一百八十
    五條之三案件查獲後測試、觀察職務報告、臺中縣警察局舉
    發違反道路交通管理事件通知單影本各一紙及查獲現場照片
    四張在卷可參（見警卷第八頁至第一二頁）。而被告於九十
    五年二月十九日十七時四十分許為執勤員警帶回派出所對其
    實施呼氣後酒精濃度，測試發現其呼氣後酒精濃度為每公升
    ０‧八八毫克一節，有上述烏日分局龍井所（小隊）道路交
    通事故當事人酒精測定紀錄表附卷可稽。按汽車駕駛人飲用
    酒類後其呼氣所含酒精濃度超過每公升０‧二五毫克者，不
    得駕車，道路交通安全規則第一百十四條第二款定有明文。
    次按醫學文獻上認吐氣所含酒精濃度達每公升０‧二五毫克
    者，有輕度協調功能降低之現象；每公升達０‧五毫克者，
    有反應較慢、感覺減低、影響駕駛之現象等現象；每公升達
    ０‧七五毫克者，有思考改變、個性行為改變之現象，此有
    行政院國軍退除役官兵輔導委員會臺北榮民總醫院（八八）
    北總內字第二六八六八號函及附件可考。又按刑法第一百八
    十五條之三服用酒類不能安全駕駛而駕駛之公共危險罪，其
    立法目的乃在藉抽象危險犯之構成要件，以嚇阻酒後駕車危
    害道路交通安全，故其構成要件係以「抽象危險犯」為前提
    ，不以發生具體危險為必要，同時參考德國、美國之認定標
    準，對於酒精濃度呼氣已達每公升０‧五五毫克（即０‧二
    五mg/l）或血液濃度達０‧一一％以上，肇事率為一般正常
    人之十倍，認已達「不能安全駕駛」之標準，此有法務部於
    八十八年五月十日邀集交通部、行政院衛生署、內政部警政
    署、中央警察大學等單位相關人員召開之研商訂定刑法第一
    百八十五條之三服用毒品、麻醉藥品、酒類或其他相類之物
    ，不能安全駕駛交通工具之認定標準會議結論可參。本件被
    告經警施測其呼氣酒精濃度為每公升０‧五五毫克，依前揭
    臺北榮民總醫院函示說明，足認被告當時已有思考改變、個
    性行為改變之現象，並已影響其駕駛。而汽車駕駛人飲酒後
    ，會降低對光線之適應能力，削弱其對於路況及車前狀況辨
    識之正確性，亦使神經反應遲鈍，致使駕駛人駕車時無法適
    切操控車輛，因此酒後駕車，對一般往來之公眾及駕駛人自
    身皆具有高度危險性，此為智識健全之人所可認識者，且酒
    後不應駕車之觀念，復已透過教育及各類媒體廣為宣導，為
    一般民眾所週知，故被告對於酒後不能駕車，及酒醉駕車之
    危險性，應有相當之認識。參酌被告服用酒類後騎乘機車，
    因不勝酒力而摔倒在地，顯無法正常操控，且其為警查獲時
    之測試詢問過程，並有語無倫次、含糊不清等情事，此有上
    揭測試、觀察職務報告在卷可資佐證。綜上，已足認被告因
    酒後注意力、反應力、感知能力、駕駛能力均降低，已達不
    能安全駕駛動力交通工具之程度。是本件事證至臻明確，被
    告犯行洵堪認定。
二、核被告乙○○所為，係犯刑法第一百八十五條之三服用酒類
    不能安全駕駛動力交通工具而駕駛罪。原判決因認被告罪行
    事證明確，適用刑法第一百八十五條之三、第四十一條第一
    項前段、罰金罰鍰提高標準條例第二條之規定，對被告量處
    拘役四十日，並諭知易科罰金之折算標準，其認事用法並無
    違誤，量刑亦稱妥適。
三、被告乙○○上訴意旨係以前揭情詞辯稱並無酒後騎乘機車之
    動力交通工具之情事；然被告已於警詢及偵查中均直陳上開
    車牌號碼ＭＮ三－五二七號重型機車確係由其騎乘至現場，
    因不勝酒力摔倒在地而為警查獲之事實，且證人即本件承辦
    員警甲○○亦於本院審理時到庭結證稱：伊於案發當日七時
    六分許，接獲消防隊轉報有機車騎士摔倒在地，伊及另一名
    同僚旋即趕往現場處理。至現場時，乙○○已將機車扶起站
    立在旁，伊有問乙○○是否騎乘該機車，乙○○回答說是，
    因乙○○不同意在查獲現場作酒測，所以伊等才以巡邏車將
    乙○○帶回派出所，而於當日十九時四十分許為酒精濃度測
    試。經發現乙○○測試之濃度高於標準值，隨即幫乙○○製
    作筆錄。訊問當時，乙○○也承認有酒後駕車之情形，警詢
    筆錄也都是讓乙○○閱覽過後才簽名。伊等並沒有以強暴脅
    迫或其他不正之方式，讓乙○○為供述等語（見本院卷第二
    四頁至第二五頁），核與上揭客觀事證及被告前開於警詢及
    偵查中所為不利於己之供述相符，自堪予以採信，而據為被
    告不利認定之憑證。是被告嗣後翻異前詞於本院所為之上開
    辯語，顯係脫飾卸責之詞，並無可採。被告執詞否認犯罪，
    且據此而提起上訴，其上訴並無理由，自應予以駁回。
據上論斷，應依刑事訴訟法第四百五十五條之一第一項、第三項
、第三百六十八條，判決如主文。
本案經檢察官陳幸敏到庭執行職務。
中    華    民    國    95    年     6    月    30    日
                  刑事第四庭  審判長法  官  張國忠
                                    法  官  黃松竹
                                    法  官  陳思成
上正本證明與原本無異。
本件不得上訴。
                                    書記官  王嘉麒
中    華    民    國    95    年    6    月     30    日


司法院資訊處製作；財團法人民間司法改革基金會備份。
